最　高　行　政　法　院　裁　定
                                      100年度裁字第297號
再 審原 告  財政部臺灣省北區國稅局
代　表　人　吳自心
　　　　　　　　　　　　送達代收人　賴雪琴
再 審被 告　吳徐員妹
訴訟代理人　卓忠三　律師
          　陳玉民　律師
          　梁燕妮　律師
上列當事人間贈與稅事件，再審原告對於中華民國99年6月17日
本院99年度判字第619號判決，提起再審之訴，本院裁定如下：
　　主  文
再審之訴駁回。
再審訴訟費用由再審原告負擔。
　　理  由
一、按提起再審之訴，應依行政訴訟法第277條第1項第4款之規
    定表明再審理由，此為必須具備之程式。所謂表明再審理由
    ，必須指明確定判決有如何合於法定再審事由之具體情事，
    始為相當。倘僅泛言有何條款之再審事由，而無具體情事者
    ，尚難謂已合法表明再審理由。如未表明再審理由，法院無
    庸命其補正。又行政訴訟法第273條第1項第1款所謂適用法
    規顯有錯誤，係指原判決所適用之法規與該案應適用之現行
    法規相違背，或與解釋判例有所牴觸者而言。至於法律上見
    解歧異，再審原告對之縱有爭執，要難謂為適用法規錯誤，
    而據為再審之理由。而行政訴訟法第273條第1項第13款所謂
    發現未經斟酌之重要證物者，係指該證物在前訴訟程序中即
    已存在而當事人不知其存在，或雖知有此，而不能使用，現
    始發現或得使用者而言，並以如經斟酌可受較有利益之裁判
    者為限。
二、再審被告於民國86至90年間將存於金融機構之存款轉存至子
    吳嘉協、吳嘉煜及吳嘉豪之金融機構帳戶，經再審原告核定
    再審被告88年度贈與總額新臺幣（下同）6,625萬元，贈與
    稅額2,474萬元，並按贈與稅額處1倍之罰鍰；89年度贈與總
    額1,980萬元，贈與稅額442萬7,000元，並按應納稅額處1倍
    之罰鍰442萬7,000元。再審被告不服，申請復查，經變更核
    定。再審被告仍不服，就未准變更部分提起訴願，經訴願決
    定，將原處分（復查決定）撤銷。嗣經再審原告重核復查決
    定，經變更核定。再審被告仍不服，循序提起行政訴訟，經
    原審法院以96年度訴字第1086號判決：訴願決定及原處分（
    即重核復查決定）關於認定88年度贈與額超過47萬元部分及
    其相關之罰鍰；89年度贈與額超過1,350萬元部分及其相關
    之罰鍰，均撤銷。兩造各對其不利部分提起上訴，經本院判
    決廢棄原判決，發回原審法院更審，再審原告不服，就確定
    判決關於原判決駁回罰鍰部分廢棄及該部分訴願決定及原處
    分(重核復查決定)均撤銷，提起本件再審之訴。
三、本件再審原告主張本院99年度判字第619號確定判決有行政
    訴訟法第273條第1項第1款、第13款條所定事由，對之提起
    再審之訴，其再審意旨略以：財政部98年3月5日台財稅字第
    09804516500號令修正「稅務違章案件裁罰金額或倍數參考
    表」，其性質係屬行政程序法第159條第2項第2款所稱裁量
    基準之行政規則，是其裁量基準縱有變更，既無變動相關之
    法律規定，自不生法律變更，而須比較適用新舊法之問題，
    自無從輕從新原則之適用，原確定判決適用法規顯有錯誤。
    再審原告發現上揭證物，如經斟酌，本件可受較有利之判決
    等語。經核本件確定判決業已就罰鍰部分敘明稅捐稽徵法第
    48條之3規定於98年1月21日修正公布，其罰鍰倍數之下限較
    修正前之規定為低，有利於納稅義務人，則依稅捐稽徵法第
    48條之3規定，本件就裁罰部分應適用98年1月21日修正公布
    之遺產及贈與稅法第44條規定，再審原告未及適用，原判決
    就駁回再審被告關於撤銷罰鍰部分之請求，亦未及糾正，自
    有判決適用法規不當之違法，且與判決結論有影響。再審被
    告就原判決駁回其罰鍰部分之訴，求為廢棄，雖未以此指摘
    ，但此為本院應依職權調查之事項，仍應認此部分上訴為有
    理由。並旁論因裁罰倍數涉及再審原告之裁量權，爰將原判
    決關於駁回罰鍰部分廢棄，並將該部分訴願決定及原處分（
    重核復查決定）均撤銷，由再審原告另為適法之處分等情甚
    詳。再審原告訴狀所表明之再審理由，無非說明其對於上開
    確定判決不服之理由，而對於上開確定判決究有如何合於行
    政訴訟法第273條第1項第1款、第13款規定之具體情事，則
    未據敘明，依上開規定及說明，其再審之訴自非合法。另再
    審原告主張財政部98年3月5日修正之稅務違章案件裁罰金額
    或倍數參考表其裁量基準，亦與再審原告原所罰之一倍相同
    ，故原罰鍰並無錯誤云云，惟確定判決撤銷罰鍰部分，乃係
    基於法律有所修正所致，已如前述，至裁罰倍數則係旁論要
    求再審原告一併注意，而非撤銷之理由，附此指明。
四、據上論結，本件再審之訴為不合法。依行政訴訟法第278條
    第1項、第104條、民事訴訟法第95條、第78條，裁定如主文
    。
中　　華　　民　　國　　100　 年　　1　　 月　　27　　日
                    最高行政法院第一庭
                        審判長法官　鍾　耀　光
                              法官　陳  鴻  斌
                              法官　黃　淑　玲
                              法官　鄭　小　康
                              法官　林　樹　埔

以  上  正  本  證  明  與  原  本  無  異
中　　華　　民　　國　　100　 年　　1　　 月　　28　　日
　　　　　　　　　　　　　　　書記官　黃　淑　櫻